最　高　行　政　法　院　裁　定
　　　　　　　　　　　　　　　　　　 96年度裁字第01005號
聲　請　人　甲○○
上列聲請人因與相對人考試院間聲請假處分事件，對於中華民國
95年11月16日本院95年度裁字第2504號裁定，聲請再審。本院裁
定如下：
　　主  文
再審之聲請駁回。
再審訴訟費用由聲請人負擔。
　　理  由
一、按對於確定裁定聲請再審，依行政訴訟法第283條準用同法
    第277條第1項第4款之規定，必須表明再審理由及關於再審
    理由並遵守不變期間之證據。所謂表明再審理由，必須指明
    確定裁定有如何合於行政訴訟法第273條所定再審事由之具
    體情事，始為相當，倘僅泛言有再審事由而無具體情事者，
    仍難謂已合法表明再審事由，所為再審之聲請，即屬不合法
    。
二、本件聲請人因考試事件，聲請假處分，經原審法院以91年度
    全字第72號裁定駁回，聲請人不服提起抗告，為本院92年度
    裁字第335號裁定駁回確定。嗣聲請人先後多次聲請再審，
    經本院分別以93年度裁字第367號、94年度裁字第1704號、
    95年度裁字第357號、95年度裁字第2504號裁定駁回。茲聲
    請人復以最近一次即95年度裁字第2504號裁定（下稱原裁定
    ）有行政訴訟法第273條第1項第11款、第12款、第13款、第
    14款及第274條再審情事，聲請再審。其聲請意旨略謂：（
    一）與本件屬同一訴訟標的之他件，分別經原審法院93年度
    訴更一字第33號及93年度訴字第2095號裁判確定在案。因此
    ，原審法院94年度全再字第47號及95年度全再字第8號裁定
    ，已無法令可資依據，聲請人之訴訟非無勝訴之望，自得請
    求保全證據以求保障本體訴訟，惟歷次裁判卻未斟酌，有行
    政訴訟法第273條第1項第11款、第12款之重大再審事由。（
    二）相對人在聲請人30多年來之報名履歷表上皆被作「×」
    之特別記號；另本件填報分數有誤，將及格填報不及格，且
    以複查成績辦法第8條之不法行政命令妨礙抗告人使用證據
    即全部試卷；又相對人2次填報之成績通知書與試卷上者不
    同，係偽造或變造，合於行政訴訟法第273條第1項第13款、
    第14款之再審理由。（三）原審法院應依職權調閱88、89、
    90年律師考試之每年各8科8份試卷，即知試卷上完全及格，
    而2次成績通知單卻記載為不及格，足證係偽造變造，已造
    成重大損害、危險性及急迫性，符合權利保護要件。為此求
    為撤銷考選部原行政處分以及考試院訴願決定，及廢棄原審
    法院91年度全字第72號、本院92年度裁字第335號、93年度
    裁字第367號、94裁字第1704號、95年度裁字第357號、第
    2504號裁定，暨准許抗告人保全88、89、90年律師類科高等
    考試8科8份試卷之完整並宣告假處分等語。
三、本院前程序係以：原審法院93年度訴更一字第33號判決係關
    於聲請人參加90年專門職業及技術人員高等考試律師考試未
    獲錄取，而先後向考選部申請閱覽及複印其參加前項考試試
    卷，經考選部以同年11月22日選專字第0910000282號書函、
    同年2月5日選專字第0910000627號函覆所請於法不合，恕難
    照辦，聲請人不服，而對考選部提起之行政訴訟所為判決。
    而本件為聲請人對考試院聲請假處分，禁止相對人考試院將
    抗告人88、89、90年度之專門職業及技術人員高等考試律師
    類科考試原答題之試卷銷燬。兩者當事人、訴訟標的不同，
    揆諸前開說明，聲請人自無從據以聲請再審，此部分再審聲
    請顯無再審理由，應予駁回。至聲請人依行政訴訟法第273
    條第1項第13款、第274條聲請再審部分，聲請人未具體表明
    發見何新證物、何裁判為原裁定之基礎暨該基礎裁判有何再
    審情形，此部分再審聲請為不合法等詞，為判斷基礎，並說
    明當事人對同一事件所為歷次裁判為再審者，必須其對最近
    一次之裁判具有再審理由者，始得進而審究其前各次裁判有
    無再審理由。茲聲請人對原裁定之聲請部分不合法，部分顯
    無再審理由，自無庸審究其前歷次裁判有無再審理由等理由
    　，因而駁回聲請人於前程序之再審聲請。
四、本院查：（一）本件原裁定以前開理由駁回聲請人於前程序
    之再審聲請，經核並無不合。（二）聲請人雖執前開各詞聲
    請再審，惟查：１、本件原裁定以前開理由駁回聲請人於前
    程序之再審聲請，足見原裁定並未以民事或刑事判決及其他
    裁判或行政處分為其基礎，自無為原裁定基礎之裁判或行政
    處分業經變更之可言，聲請人以本件原裁定有行政訴訟法第
    273條第1項第11款之再審事由，並非有據。２、原裁定就聲
    請人對之聲請再審之本院95年度裁字第357號裁定無再審事
    由之判斷，是否合法，僅須就有無聲請人提出之再審事由所
    指裁判及和解之存在即可，並無使用其他裁判或和解以為判
    斷之必要，則聲請人以原裁定有行政訴訟法第273條第1項第
    12款之再審事由，亦非可取。３、聲請人所指相對人填報之
    成績通知書與試卷上者不同，係偽造或變造一節，與行政訴
    訟法第273條第1項第13款、第14款所定之再審理由，全然不
    同，難認聲請人已具體指明原裁定有前開再審事由之情事。
    ４、本件聲請人係對原裁定聲請再審，而主張原裁定有前開
    再審事由，而非主張為原裁定基礎之裁判存有再審事由，則
    本件聲請人所為聲請，亦與行政訴訟法第274條所定無涉，
    聲請人依該條提起再審聲請，仍為無據。（三）基上所述，
    本件再審聲請為一部不合法、一部無理由，應予駁回。
五、依行政訴訟法第283條、第278條、第104條、民事訴訟法第
    95條、第78條，裁定如主文。
中　　華　　民　　國　　96　　年　　5　　 月　　11　　日
                  第二庭審判長法  官　鄭　淑　貞
                              法  官  黃　合　文
                              法  官　吳　明　鴻
                              法  官　鄭　小　康
                              法  官　帥　嘉　寶
以  上  正  本  證  明  與  原  本  無  異
中　　華　　民　　國　　96　　年　　5　　 月　　14　　日
　　　　　　　　　　　　　　　書記官　阮　桂　芬
